【裁判字號】    90,附民,38
【裁判日期】    900410
【裁判案由】    請求賠償損害
【裁判全文】
臺灣彰化地方法院刑事附帶民事訴訟判決                九十年度附民字第三八號
    原      告  甲○○
    被      告  乙○○
右列被告因九十年度交易字第五五號過失傷害案件，經原告提起附帶民事訴訟，請求
損害賠償事件，本院判決如左︰
    主      文
被告應給付原告新台幣拾柒萬參仟捌佰肆拾元，及自九十年三月二十一日起至清償日
止，按週年利率百分之五計算之利息。
原告其餘之訴駁回。
本判決第一項於原告以新台幣伍萬捌仟元為被告供擔保後，得假執行。
原告其餘假執行之聲請駁回。
    事      實
甲、原告方面：
一、聲明：求為判決(一)被告應給付原告新台幣（下同）六十三萬八千三百九十元，及
    自起訴狀繕本送達翌日起至清償日止，按年息百分之五計算之利息。(二)願供擔保
    聲請宣告假執行。
二、陳述：
（一）被告於八十九年八月三日晚間十一時二十分許，因違規酒醉駕駛自小客車行經
      彰化縣彰化市○○路與忠誠路交叉路口時，撞及原告所騎乘之機車，致原告人
      車倒地，因而受有頭部外傷併前庭神經病變等傷害，經送醫住院急救，幸救一
      命。據醫師診斷結果，目前仍有暈眩症狀，又項背腰痛及下腰挫傷等症狀，宜
      繼續追蹤治療，有彰化基督教醫院、王耀賢中醫診所及信生醫院等診斷書影本
      四張為證，並經檢察官以九十年度偵字第一八二號提起公訴在案。原告受傷害
      後，自八十九年八月三日迄今，共用去醫藥費一萬九千六百四十元，機車修理
      費一萬八千七百五十元。原告遭此傷害後，頭部時有暈痛，需長期追蹤繼續服
      藥治療，不知何日始能治癒，現尚不能臆測，此部分醫藥費暫予保留，容後另
      行請求，再原告遭被告過失傷害，除身體受傷外，精神上受極大刺激，痛苦萬
      分，一時自不易恢復原狀，故請求精神慰藉金六十萬元。上述各項損害，均係
      被告不法侵害所生之結果，對於原告自應負賠償責任，為此提起本件刑事附帶
      民事訴訟。
（二）車禍當時有戴安全帽，逢甲大學畢業後，目前在國小擔任教師，月薪約四萬三
      千元到四萬五千元，尚未結婚。
三、證據：提出診斷書四紙、醫療費用收據六十八紙、機車修理估價單影本一紙、調
    解不成立證明書影本一紙為證，並引用刑事部分調查證據之結果。
乙、被告方面：
一、聲明：求為判決駁回原告之訴。
二、陳述：原告請求之金額太高，無法賠償。對於原告提出之收據及診斷證明書並無
    意見。於國中畢業後自行從事車床之工作，經濟景氣時，月薪約七、八萬元。日
    後在大陸地區工作之月薪係七萬元，包含海外津貼。家中有父母、二位哥哥、二
    位姊姊，又有二名小孩，一個讀高中，另一個讀國中，均屬公立學校。
三、證據：引用刑事部分調查證據之結果。
    理      由
一、本件原告主張被告於八十九年八月三日晚間十一時二十分許，因飲酒過量，已無
    法安全駕駛動力交通工具，竟仍駕駛車牌號碼ＨＶ─七五一號自小客車，於行經
    彰化縣彰化市○○路與忠誠路交岔路口時，撞及甲○○所騎乘之車牌號碼ＧＹ─
    九０三號機車，致甲○○人車倒地後，受頭部外傷併前庭神經病變等傷害之事實
    ，業據其提出診斷書為證，並經本院九十年度交易字第五五號刑事判決認定，且
    判處罪刑在案。
二、被告不法侵害原告之身體，既經認定，按因故意或過失不法侵害他人權利者，負
    損害賠償責任；不法侵害他人之身體、健康、名譽、自由、信用、隱私、貞操，
    或不法侵害其他人格法益而情節重大者，被害人雖非財產上之損害，亦得請求賠
    償相當之金額，其名譽被侵害者，並得請求回復名譽之適當處分。民法第一百八
    十四條第一項前段及第一百九十五條第一項分別定有明文。被告不法侵害原告之
    身體，既經認定，被告對於原告所受損害，自應負侵權行為之損害賠償責任。茲
    就原告請求之金額分述如後：
    (1)醫療費用：原告請求被告賠償醫療費用一萬九千六百四十元，雖據其提出為被
      告等不爭執為真正之醫療費用收據六十八紙為證，惟診斷書費並非治療傷害所
      必需之費用，不得請求賠償，從而該部分之費用五千八百元，應予扣除。因此
      原告所得請求之醫療費用應為一萬三千八百四十元，逾此範圍，應不予准許。
    (2)機車修理費用：因犯罪而受損害之人，於刑事訴訟程序得附帶提起民事訴訟，
      對於被告及依民法負賠償責任之人，始得請求回復其損害，此觀刑事訴訟法第
      四百八十七條第一項之規定自明。原告所有車牌號碼ＧＹ─九０三號機車固因
      本件車禍受有損害，惟被告所為之過失毀損行為並未構成犯罪，原告就此機車
      修理費用部分提起刑事附帶民事訴訟，請求被告回復其損害，於法未合，應予
      駁回。原告就此部分應另行循民事訴訟程序請求。
    (3)非財產上損害：原告因本件車禍受有頭部外傷併前庭神經病變等傷害，目前仍
      有暈眩症狀，此有財團法人彰化基督教醫院診斷證明書附卷可稽，其於受傷之
      際，年滿三十四歲餘（民國五十五年二月六日生），因仍需持續追蹤治療，其
      肉體、精神確受有痛苦，至為瞭然。本院審酌兩造之年齡、身分、地位、經濟
      能力、原告所受傷勢、精神上打擊之程度等一切情狀，認原告請求賠償之非財
      產上損害以十六萬元為相當，逾此數額之請求，為無理由。
三、從而，原告基於侵權行為之損害賠償請求權，請求被告賠償原告十七萬三千八百
    四十元（一萬三千八百四十元加十六萬元），及自刑事附帶民事起訴狀繕本送達
    翌日即九十年三月二十一日起至清償日止，依週年利率百分之五計算之遲延利息
    部分，洵屬正當，應予准許。逾此部分所為之請求，為無理由，應予駁回。至於
    原告陳明願供擔保，聲請宣告假執行，經核其勝訴部分，合於法律規定，酌定相
    當擔保金額宣告之；其餘假執行之聲請，因訴之駁回而失所附麗，不予准許。
據上論結：本件原告之訴，為一部有理由，一部無理由，並依刑事訴訟法第五百零二
條、第四百九十一條第十款、民事訴訟法第三百九十條第二項，判決如主文。
中      華      民      國    九十      年      四      月      十      日
      臺灣彰化地方法院刑事第二庭
                                        法      官   李  水  源
右正本證明與原本無異。
如不服本判決，應於判決送達後十日內向本院提出上訴狀( 須繕附本 )。
本判決非對於刑事訴訟之判決有上訴時不得上訴。
                                        法院書記官   廖  建  興
中      華      民      國    九十      年      四      月     十七     日


司法院資訊處製作；財團法人民間司法改革基金會備份。
